【裁判字號】    92,訴,545
【裁判日期】    920422
【裁判案由】    毒品危害防制條例
【裁判全文】
臺灣板橋地方法院刑事判決                          九十二年度訴字第五四五號
    公  訴  人  臺灣板橋地方法院檢察署檢察官
    被      告  甲○○
右列被告因違反毒品危害防制條例案件，經檢察官提起公訴（九十一年度毒偵字第四
一八三號），本院判決如左：
    主  文
甲○○連續施用第一級毒品，累犯，處有期徒刑拾月。扣案第二級毒品安非他命共淨
重零點貳捌公克沒收銷燬，吸食器貳組、電子秤壹台沒收之。
    事  實
一、甲○○於民國八十九年間因毒品危害防制條例、贓物罪案件，經本院分別判處有
    期徒刑六月、四月、四月，經定執行刑為一年確定，於九十一年十月八日縮刑期
    滿執行完畢，不知悔改，前因施用第二級毒品安非他命案件，先後二次經觀察、
    勒戒後，認無繼續施用毒品之傾向，由台灣板橋地方法院檢察署檢察官分別於八
    十八年十一月八日、八十九年二月九日，以八十八年度毒偵字第二○一四號、八
    十九年毒偵字第八七六號為不起訴處分確定後，復因施用第二級毒品安非他命，
    送強制戒治，並由台灣板橋地方法院檢察署檢察官於八十九年七月二十五日，以
    八十九年度毒偵字第三○八八號、第四七三五號提起公訴，嗣於九十年五月十五
    日，經本院判處有期徒刑四月確定。詎仍不知悔悟，另基於施用毒品之概括犯意
    ，明知毒品海洛因、安非他命分別屬毒品危害防制條例規定禁止持有、施用之第
    一級毒品、第二級毒品（下各簡稱：海洛因、安非他命），竟於九十一年十一月
    二十六日、二十七日，連續在臺北縣土城市○○路○段二○九號七樓之一，以將
    海洛因、安非他命同置於玻璃球吸食器內，再以火置其下方燒烤使毒品產生煙霧
    加以吸用之方式，先後二次同時施用海洛因、安非他命。嗣於九十一年十一月二
    十七日二十二時，為警在臺北縣土城市○○路○段二○九號七樓之一查獲，並扣
    得第二級毒品安非他命（毛重○‧二八公克）、吸食器二組及電子秤一台。
二、案經臺北縣政府警察局土城分局報請臺灣板橋地方法院檢察署檢察官偵查起訴。
    理  由
一、訊據被告魏正輪對於其右揭施用海洛因、安非他命之事實，均坦承不諱，並供稱
    ：「我兩個都有吸食，安非他命與海洛因都一起放在玻璃球裡面吸食，被抓的當
    天、前一天，在查獲地那邊用的等語明確。（見本院九十二年四月一日筆錄）。
    而被告為警查獲後經警採集尿液送驗，呈現嗎啡類、安非他命陽性反應，有臺灣
    檢驗科技股份有限公司濫用藥物尿液檢驗報告附卷可稽，並有第二級毒品安非他
    命（毛重○‧二八公克）、吸食器二組及電子秤一台扣案足憑，足認被告有施用
    第一級毒品海洛因及第二級毒品安非他命之犯行無訛。再查，被告前因施用第二
    級毒品安非他命案件，先後二次經觀察、勒戒後，認無繼續施用毒品之傾向，由
    台灣板橋地方法院檢察署檢察官分別於八十八年十一月八日、八十九年二月九日
    ，以八十八年度毒偵字第二○一四號、八十九年毒偵字第八七六號為不起訴處分
    ，復因施用第二級毒品安非他命，經本院判處有期徒刑四月確定等情。並有臺灣
    板橋地方法院檢察署八十八年度毒偵字第二○一四號不起訴處分書、八十九年度
    毒偵字第八七六號不起訴處分書、八十九年度毒偵字第三○八八號、第四七三五
    號起訴書及台灣板橋地方法院九十年度訴緝字第五四號刑事判決書及刑案資料查
    註紀錄表在卷可參，被告五年內三犯施用毒品，事證明確，罪行洵堪認定。
二、按海洛因、安非他命屬於毒品危害防制條例第二條第二項第一款、第二款規定之
    第一級、第二級毒品。核被告所為，均係犯毒品危害防制條例第十條第一項之施
    用第一級毒品罪、第十條第二項之施用第二級毒品罪。被告先後二次施用海洛因
    、安非他命之犯行，時間緊接，觸犯犯罪構成要件相同之罪名，顯係基於概括犯
    意反覆實施，為連續犯，應依刑法連續犯之規定論以一罪。被告施用海洛因、安
    非他命時之持有海洛因、安非他命之行為，各為高度之施用行為所吸收，均不另
    論罪。查被告係將海洛因、安非他命同置於玻璃球吸食器內，再以火置其下方燒
    烤之方式，同時施用海洛因、安非他命之情，為被告供述在卷，衡諸法務部調查
    局九十一年六月二十八日調科壹字第０九一００四二五一一０號函所稱：「海洛
    因及安非他命之吸食方式，依施用者之使用習慣而有所不同，並無一定模式可循
    。依本局以往鑑定之經驗，確曾於毒品證物及吸食工具等之檢驗發現前二者毒品
    摻雜之案例，故研判應有施用者將二者同置於吸食器內施用之可能，˙˙˙依據
    文獻之記載，海洛因之熔點約為攝氏一百七十度。甲基安非他命之熔點約為攝氏
    一百七十二度至一百七十四度（即熔點相近）」等語，被告此部分供述尚可採信
    。則被告於同時地，以同一方法，連續施用海洛因、安非他命，因其各次施用海
    洛因、安非他命，均僅有一個施用行為，同時觸犯上開二罪名，應構成想像競合
    犯。而被告先後二次施用海洛因犯罪及施用安非他命犯罪，應先各論以一連續施
    用第一級毒品罪及連續施用第二級毒品罪，再依刑法第五十五條想像競合犯之關
    係，從一重論以連續施用第一級毒品罪。被告於八十九年間因毒品危害防制條例
    、贓物罪案件，經本院分別判處有期徒刑六月、四月、四月，經定執行刑為一年
    確定，於九十一年十月八日縮刑期滿執行完畢之事實，有臺灣板橋地方法院全國
    前案紀錄查詢申請表存卷可按，其餘五年內再犯本件有期徒刑之本罪，為累犯，
    應依法加重其刑，並遞加之。茲審酌被告曾因施用毒品案件，經送勒戒處所觀察
    、勒戒，經勒戒結果，因無繼續施用毒品傾向，而經檢察官為不起訴處分確定，
    如事實欄一所載，有臺灣高等法院被告全國前案紀錄表、臺灣板橋地方法院檢察
    署全國刑案資料查註表、臺灣板橋地方法院檢察署不起訴處分書在卷可考，猶不
    知悛悔，再為本案犯罪，本案施用之毒品包含海洛因、安非他命，及被告本件犯
    罪屬自損犯性質，其目前正接受強制戒治之治療處分等一切情狀，量處如主文所
    示之刑。被告於九十一年十一月二十七日二十二時之前施用海洛因、安非他命各
    一次之犯行，雖未據公訴人起訴，惟與本件起訴有罪之部分屬連續犯之裁判上一
    罪之關係，本院自得併予審理。
三、扣案之安非他命（毛重○‧二八公克）為查獲之毒品，依毒品危害防制條例第十
    八條第一項前段規定，宣告沒收銷燬之。至於扣案之吸食器二組、電子秤一台為
    被告所有、供犯罪所用之物，爰依刑法第三十八條第一項第二款沒收之。
據上論斷，應依刑事訴訟法第二百九十九條第一項前段，毒品危害防制條例第十條第
一項、第二項、第十八條第一項前段，刑法第十一條前段、第五十六條、第五十五條
、第四十七條、第三十八條第一項第二款，判決如主文。
中      華      民      國    九十二    年      四      月    二十二    日
                                        臺灣板橋地方法院刑事第四庭
                                            法  官    徐  子  涵
右正本證明與原本無異。
如不服本判決，應於判決送達後十日內向本院提出上訴狀。
                                            書記官    彭  麗  紅
中      華      民      國      九十二      年    四    月    二十九    日
附錄本案論罪科刑法條全文：
毒品危害防制條例第十條：
施用第一級毒品者，處六月以上五年以下有期徒刑。
施用第二級毒品者，處三年以下有期徒刑。


司法院資訊處製作；財團法人民間司法改革基金會備份。
